【裁判字號】    99,易緝,2
【裁判日期】    990115
【裁判案由】    毀損等
【裁判全文】
臺灣士林地方法院刑事判決               99年度易緝字第2號
公  訴  人  臺灣士林地方法院檢察署檢察官
被      告  甲○○
上列被告因毀損等案件，經檢察官提起公訴（90年度偵字第9483
號），本院判決如下：
    主  文
本件免訴。
    理  由
一、公訴意旨略以：被告甲○○與謝銘哲（業經本院以91年度易
    字第471號判決確定）為夫妻關係。緣被告於民國90年5月25
    日19時30分許，在臺北縣汐止市○○街32號5樓之住處，因
    細故與謝銘哲發生爭執，竟基於毀損之故意，將家中擺飾娃
    娃之玻璃框敲破，致不堪使用；嗣因被告復手持木製椅子欲
    再毀損家俱，謝銘哲與其父乙○○（另經本院以91年度易字
    第471號判決確定）前往阻止，3人於強拉椅子時，均本應注
    意相互拉扯一物，如施力不當或忽然停止施力時，會造成對
    方之傷害，按其情形又無不能注意之情形，竟均疏未注意，
    於拉扯過程中施力失控，使乙○○受有前額浮腫、撕裂傷之
    傷害，被告亦受有顏面瘀傷、右手臂瘀傷之身體傷害。
二、按案件時效已完成者，應諭知免訴之判決；又免訴判決，得
    不經言詞辯論為之，刑事訴訟法第302條第2款及第307條分
    別定有明文。次按被告行為後，刑法業於94年2月2日修正公
    布，並於95年7月1日施行，依現行刑法第2條第1項規定：「
    行為後法律有變更者，適用行為時之法律；但行為後之法律
    有利於行為人者，適用最有利於行為人之法律」，而因追訴
    權時效之長、短，關係行為人是否受到刑事追訴或處罰，追
    訴權時效完成者，依刑事訴訟法第302條第2款規定應諭知免
    訴判決，又免訴判決為實體判決，故關於刑法第80條、第83
    條追訴權時效期間、停止相關規定之修正，應屬實體刑罰法
    律變更，而有刑法第2條第1項規定之適用，合先敘明。
三、經查：
  (一)本件被告甲○○涉犯刑法第354條、第284條第1項前段之
      毀損罪及普通過失傷害罪嫌，法定最重本刑均為2年以下
      有期徒刑；若依修正前刑法第80條第1項第3款及第83條第
      1項、第3項之規定，其追訴權時效期間為5年，追訴權之
      時效，如依法律之規定，偵查、起訴或審判之程序不能開
      始或繼續時，停止其進行，停止原因繼續存在之期間，如
      達於上開5年追訴權時效期間4分之1（即1年3月）時，其
      停止原因視為消滅，則本件追訴權時效加計4分之1停止期
      間應為6年3月；若依修正後刑法第80條第1項第3款及第83
      條第1項、第2項第2款之規定，其追訴權時效為10年，追
      訴權之時效，因起訴、依法應停止偵查或因犯罪行為人逃
      匿而通緝者，停止進行，審判程序因被告逃匿而通緝，不
      能開始或繼續，而期間已達於上開10年追訴權時效期間4
      分之1（即2年6月）時，其停止原因視為消滅，則本件追
      訴權時效加計4分之1停止期間即為12年6月；是經比較新
      舊法之結果，自以修正前刑法上開規定，對於被告有利，
      依刑法第2條第1項規定，本件自應適用被告行為時之上開
      修正前刑法之規定。
  (二)又本案被告被訴於90年5月25日涉犯刑法第354條、第284
      條第1項前段之毀損罪及普通過失傷害罪嫌，經公訴人自
      90年9月7日開始偵查，於91年5月14日提起公訴，91年7月
      1日繫屬於本院，因被告逃匿，經本院於92年1月13日以92
      年士院刑仁緝字第14號通緝書發布通緝，致審判之程序不
      能開始等情，有本院91年度易字第471號全卷及卷附通緝
      書可稽。茲因被告所涉上揭毀損罪及普通過失傷害罪嫌，
      追訴權之時效期間加計因通緝而停止之期間，共計為6年3
      月，已如前述；又自公訴人90年9月7日開始偵查迄92年1
      月13日本院發布通緝期間，除91年5月14日公訴人提起公
      訴至91年7月1日案件繫屬於本院此段期間外，依司法院大
      法官釋字第138號解釋，此期間追訴權既無不行使之情形
      ，自不生時效進行之問題；是本案追訴權時效應於97年11
      月13日完成。揆諸前開說明，爰不經言詞辯論，逕為諭知
      免訴之判決。
據上論斷，應依刑事訴訟法第302條第2款、第307條，判決如主
文。
中    華    民    國    99    年    1     月     15    日
                  刑事第三庭審判長法  官  李育仁
                                  法  官  孫曉青
                                  法  官  謝佳純
以上正本證明與原本無異。
如不服本判決應於收受判決後10日內向本院提出上訴書狀，並應
敘述具體理由；其未敘述上訴之理由者，應於上訴期間屆滿後20
日內向本院補提理由書（均須按他造當事人之人數附繕本），切
勿逕送上級法院。
                                  書記官  游育慈
中    華    民    國    99    年    1     月    15    日


司法院資訊處製作；財團法人民間司法改革基金會備份。
